【裁判字號】    97,易,329
【裁判日期】    970730
【裁判案由】    毒品危害防制條例
【裁判全文】
臺灣宜蘭地方法院刑事判決               97年度易字第329號
公  訴  人  臺灣宜蘭地方法院檢察署檢察官
被      告  甲○○
上列被告因毒品危害防制條例案件，經檢察官提起公訴（九十七
年度毒偵字第四七八號），被告就被訴事實為有罪之陳述，爰依
簡式審判程序判決如下：
    主  文
甲○○施用第二級毒品，累犯，處有期徒刑壹年。
扣案攙有第二級毒品安非他命無法析離之殘渣袋壹只，沒收銷燬
之。扣案吸食器壹組，沒收之。
    事  實
一、甲○○前因施用毒品案件，先後經本院裁定送觀察、勒戒後
    ，均認無繼續施用毒品之傾向，分別於民國九十年三月十九
    日及九十年九月七日觀察、勒戒執行完畢，並由臺灣宜蘭地
    方法院檢察署檢察官分別以九十年度毒偵字第四二三號及九
    十年度毒偵緝字第二一九號為不起訴處分確定後，又因施用
    第一級毒品海洛因（下稱海洛因）及第二級毒品安非他命（
    下稱安非他命）等案件，經本院裁定令入戒治處所強制戒治
    （九十二年八月十三日執行完畢），並分別經臺灣高等法院
    及本院判決判處有期徒刑十月、八月及七月確定後，再由本
    院依法定其應執行刑為二年確定，九十二年一月二十四日入
    監執行，九十三年四月三十日縮刑假釋出監，嗣經撤銷假釋
    ，再於九十三年十二月十六日入監執行殘刑七月二十六日。
    然其另犯施用海洛因及安非他命案件，亦經本院判處有期徒
    刑八月、九月並定應執行刑為有期徒刑一年三月確定後，與
    上開殘刑接續執行，於九十五年六月十五日縮刑假釋出監，
    同年八月二十八日假釋期滿未經撤銷而執行完畢。詎其仍未
    戒除毒癮，復因施用安非他命案件，經本院判處有期徒刑十
    一月（減刑為有期徒刑五月十五日）確定，並於九十六年十
    月九日縮刑期滿執行完畢後，仍不知悛悔，猶於九十七年四
    月二十六日上午某時許，在其位於宜蘭縣羅東鎮○○路○段
    四七號住處內，施用安非他命一次。嗣於同日九時二十五分
    許，為警在其上開住處查獲，並扣得攙有安非他命無法析離
    之殘渣袋一只與其所有供施用安非他命所用之吸食器一組。
二、案經宜蘭縣政府警察局羅東分局報告臺灣宜蘭地方法院檢察
    署檢察官偵查起訴。
    理  由
一、上開事實，業據被告甲○○自警詢、偵查至本院審理中均供
    承不諱，且其為警查獲後，採尿送鑑亦呈安非他命類陽性反
    應結果，有慈濟大學醫學院濫用藥物檢驗中心出具之檢驗總
    表一份在卷可稽，堪認其自白是與真實相符，當可採憑。又
    被告前因施用毒品案件，先後經本院裁定送觀察、勒戒後，
    均認無繼續施用毒品之傾向，分別於九十年三月十九日及九
    十年九月七日觀察、勒戒執行完畢，並由臺灣宜蘭地方法院
    檢察署檢察官分別以九十年度毒偵字第四二三號及九十年度
    毒偵緝字第二一九號為不起訴處分確定後，又因施用第一級
    毒品海洛因（下稱海洛因）及第二級毒品安非他命（下稱安
    非他命）等案件，經本院裁定令入戒治處所強制戒治（九十
    二年八月十三日執行完畢），並分別經臺灣高等法院及本院
    判決判處有期徒刑十月、八月及七月確定後，再由本院依法
    定其應執行刑為二年確定，九十二年一月二十四日入監執行
    ，九十三年四月三十日縮刑假釋出監，嗣經撤銷假釋，再於
    九十三年十二月十六日入監執行殘刑七月二十六日。嗣其另
    犯施用海洛因及安非他命案件，再經本院判處有期徒刑八月
    、九月並定應執行刑為有期徒刑一年三月確定後，與上開殘
    刑接續執行，於九十五年六月十五日縮刑假釋出監，同年八
    月二十八日假釋期滿未經撤銷而執行完畢後，又再因施用安
    非他命案件，經本院判處有期徒刑十一月（減刑為有期徒刑
    五月十五日）確定，並於九十六年十月九日縮刑期滿執行完
    畢等情，則有臺灣高等法院被告前案紀錄表及臺灣宜蘭地方
    法院檢察署刑案資料查註紀錄表各一份存卷足考。本件事證
    已臻明確，被告犯行洵堪認定，應予依法論科。
二、核被告甲○○之所為，係犯毒品危害防制條例第十條第二項
    之施用第二級毒品罪。其施用前持有安非他命之低度行為，
    已為施用之高度行為所吸收，不另論罪。查被告曾因施用毒
    品等案件，各經法院判刑確定且末於九十六年十月九日執行
    完畢等情已詳前述，是其於徒刑執行完畢後五年內，故意再
    犯本件有期徒刑以上之罪，為累犯，應依刑法第四十七條第
    一項規定加重其刑。審酌被告歷經觀察、勒戒及強制戒治之
    戒毒程序與多次刑罰之科處與執行後，猶未能確實戒除毒害
    ，本應對之科處較長刑期俾利隔離戒毒，惟念其坦承犯行，
    到庭態度良好，再參酌其犯罪動機、目的、手段、造成社會
    潛在侵害程度及施用毒品成癮性之犯罪特質等一切情狀，爰
    予量處如主文所示之刑。至扣案殘渣袋一只，乃攙有安非他
    命無法析離之安非他命，業經被告供明屬實，應依毒品危害
    防制條例第十八條第一項前段規定予以沒收銷燬之。另扣案
    吸食器一組，則據被告供陳係其所有並供施用安非他命所用
    之物，則應依刑法第三十八條第一項第二款之規定沒收之。
    併此敘明。
據上論斷，應依刑事訴訟法第二百七十三條之一第一項、第二百
八十四條之一、第二百九十九條第一項前段，毒品危害防制條例
第十條第二項、第十八條第一項前段，刑法第十一條前段、第四
十七條第一項、刑法第三十八條第一項第二款，判決如主文。
本案經檢察官賴淑萍到庭執行職務
中    華    民    國    97    年    7     月    30    日
                  刑事第四庭法  官  陳嘉年
以上正本證明與原本無異。
如不服本判決應於收受本判決後10日內向本院提出上訴書狀，並
應敘述具體理由。若未敘述理由者，應於上訴期間屆滿後20日內
向本院補提理由書狀(均須按他造當事人之人數附繕本)。
                            書記官  葉瑩庭
中    華    民    國    97    年    7     月    30    日
附錄本案論罪法條全文
毒品危害防制條例第十條第二項
施用第二級毒品者，處三年以下有期徒刑。


司法院資訊處製作；財團法人民間司法改革基金會備份。
